# 请教陈版：关于员工之间非由公司制定的股权转让是否涉及股份支付

提问人：随风 83738373 时间：2020-10-11 23:33:08
请教陈版：公司在IPO第 1 年以每股 5 元的价格授予员工股权进行股权激励，当年的公允价格为每股 8 元，股份支付金额为每股 3 元。
第一种情况：第 2 年公允价格为每股 12 元，如果普通员工A由于缺钱将其股权以 10 元的价格转让给普通员工B（原股权激励人员），则对于公司来说公司为激励B员工承担了 2 元（12-10）的费用，作为股份支付的金额；如果普通员工A由于缺钱将其股权以 12 元的价格转让给普通员工B（原股权激励人员），则不存在股份支付；
第二种情况：第 2 年的公允价格仍为每股 8 元，如果普通员工A由于缺钱将其股权以 7 元的价格转让给普通员工B（原股权激励人员），则对于公司来说公司为激励B员工承担了 1 元（8-7）的费用，作为股份支付的金额；如果普通员工A由于缺钱将其股权以 8 元的价格转让给普通员工B（原股权激励人员），则由于公司为员工所承担的股权激励的费用没有变化，不需要作股份支付。
不知道上述理解是否准确

回答人：chenyiwei
首先，如果员工之间的股权转让价格不同于转让时点的标的股权公允价值，则对于为何成交价格不同于公允价值的原因需详细分析，简单地一句“转让方缺钱”并不是充分的证据。
理论上，如果单纯是员工之间自愿达成的股权转让交易，则其中不涉及就受让方为本企业提供的商品或服务进行补偿的因素，不应确认为股份支付。但是，“员工之间的自愿交易”和“转让价格不同于转让时点的公允价值”这两点是存在逻辑矛盾的，对这一矛盾应有合理解释。
如果无法获得合理解释，则基于谨慎原则，对号称是“员工之间的自愿交易”但交易价格低于交易时点公允价值的差额，按股份支付处理。